【裁判字號】    97,上易,1747
【裁判日期】    971120
【裁判案由】    竊盜
【裁判全文】
臺灣高等法院臺中分院刑事判決        97年度上易字第1747號
上  訴  人
即  被  告  丙○○
上列上訴人因竊盜案件，不服臺灣臺中地方法院97年度易字第27
43號中華民國97年8月8日第一審判決（聲請簡易判決處刑案號：
臺灣臺中地方法院檢察署97年度偵字第12525號），提起上訴，
本院判決如下：
    主  文
上訴駁回。
    犯 罪 事 實
一、丙○○基於意圖為自己不法之所有之犯意，於民國97年5月7
    日13時許，在臺中縣石岡鄉○○村○○路282號旁圍牆內空
    地，徒手竊取甲○○所有而放置在該處之C型鋼1支（長140
    公分、重7公斤，市價約新臺幣200元）。得手後，欲逃離現
    場時，經甲○○發覺而報警處理，為警當場查獲。
二、案經臺中縣警察局東勢分局報請臺灣臺中地方法院檢察署檢
    察官聲請簡易判決處刑，臺灣臺中地方法院豐原簡易庭認不
    宜以簡易判決處刑，簽由臺灣臺中地方法院刑事庭改依通常
    程序審理。
    理  由
一、訊據上訴人即被告丙○○（下稱被告）固不否認有於上開時
    間、地點，拿取被害人甲○○所有之C型鋼1支，惟矢口否認
    有竊盜之犯行，辯稱：伊以為該支C型鋼是廢棄物，要撿拾
    去回收云云。經查，證人甲○○於原審審理時證稱：當天伊
    吃飽飯後，伊住的地方就是現場照片（即警卷照片編號2所
    示之照片）的這棟房子，伊兒子聽到有聲音，看到被告進來
    要偷東西，伊叫兒子看著，伊去打電話報警，伊兒子當時看
    到被告是在照片內車子的另一邊，不是靠房子的這邊，被告
    在拉鋼條，伊報完警後，伊兒子說被告要走了，所以伊就跑
    出去阻止，剛好警車也到了，被告看到伊的時候，先楞了一
    下，看到警車到的時候，被告就把鐵條丟在地上。該鐵條是
    伊車子上的架子，掉下來了，但是還沒有焊接上去，並不是
    要丟掉的東西，車子隔壁的圍牆內才是資源回收場等語（見
    原審卷第11頁）。證人甲○○於本院審理時到庭證稱：C型
    鋼條是伊所有，當時堆放在伊住家旁邊的空地，伊家在馬路
    旁邊，土地面寬有20多米，空地那邊伊有用烤漆板圍起來，
    沒有做門，留一個通道給卡車出入，進去裡面就是伊家的空
    地，失竊的C型鋼條是放在警卷照片上6V-193號卡車的左前
    方的空地上，這些鋼條伊還要等語（見本院卷第35頁）。另
    證人即本件承辦警員劉洸華於原審審理時亦證稱：伊接獲證
    人甲○○報案說，有竊嫌侵入他住宅旁邊的空地竊取他的東
    西，所以伊馬上開警車到現場，到了現場之後，被告拖著C
    型鋼站在原地。圍牆的隔壁就是資源回收場等語（見原審卷
    第11頁背面、第12頁）。又參諸現場照片，被告撿拾該C型
    鋼之地點，係在證人甲○○住處旁之空地，該空地上停有證
    人甲○○所有之大卡車1輛，且證人甲○○亦證稱該處空地
    外面有用烤漆板圍起來，則被告理當可預見該處並非無人使
    用之空地，若有疑義，亦應當詢問空地旁之住家，以確認該
    空地上之物品是否確為無主物，方得撿拾，豈可僅因見該處
    有其他破舊之洗衣機等物，即擅自進入該處，取走他人之物
    品，是被告前開所辯，實無足採信。此外，並有贓物認領保
    管單、現場照片2張等在卷為憑，本件事證明確，被告犯行
    堪予認定，應予依法論科。
二、核被告所為，係犯刑法第320條第1項之普通竊盜罪。原審認
    被告犯行事證明確，適用刑法第320條第1項、刑法施行法第
    1條之1第1項、第2項前段等規定，並審酌被告並無竊盜前科
    ，有臺灣高等法院被告前案紀錄表、臺灣臺中地方法院檢察
    署刑案資料查註紀錄表各乙份附卷可參，其因一時失慮，致
    觸法網，暨其犯罪動機、目的、手段、行為，所竊取之物品
    業已發還被害人，對被害人所造成之損害不大，暨其智識程
    度、品行、犯後否認犯行，態度非佳等一切情狀，量處罰金
    新臺幣三千元，並諭知如易服勞役之折算標準，經核原審判
    決認事用法核無違誤，量刑亦屬妥適。被告上訴意旨仍否認
    有竊盜之犯行，為無理由，應予以駁回。
三、被告於本院雖請求調閱證人甲○○錄影之現場錄影帶，惟證
    人甲○○於本院到庭證稱：伊在現場還沒有用監視器，現場
    沒有錄影等語（見本院卷第35頁背面），是證人甲○○既無
    對現場錄影之錄影帶，自無從調閱勘驗。又被告於本院聲請
    履勘現場，惟本案事證已臻明確，本院認為並無至現場勘驗
    之必要，併此敘明。
據上論斷，應依刑事訴訟法第368條，判決如主文。
本案經檢察官乙○○到庭執行職務。
中    華    民    國    97    年    11    月    20    日
            刑事第十一庭  審判長法  官    陳  朱  貴
                                法  官    郭  同  奇
                                法  官    胡  文  傑
上列正本證明與原本無異。
不得上訴。
                                書記官    蔡  嘉  萍
中    華    民    國    97    年    11   月    20    日


司法院資訊處製作；財團法人民間司法改革基金會備份。
